【裁判字號】    99,上訴,870
【裁判日期】    990610
【裁判案由】    妨害風化
【裁判全文】
臺灣高等法院高雄分院刑事判決         99年度上訴字第870號
上  訴  人
即  被  告  甲○○
上列上訴人因妨害風化案件，不服臺灣高雄地方法院99年度訴字
第301 號中華民國99年4 月9 日第一審判決（起訴案號：臺灣高
雄地方法院檢察署98年度偵字第14622 號），提起上訴，本院判
決如下：
     主  文
上訴駁回。
     理  由
一、按不服地方法院之第一審判決而上訴者，應向管轄第二審之
    高等法院為之。上訴書狀應敘述具體理由。第二審法院認為
    上訴書狀未敘述理由或上訴有第362 條前段之情形者，應以
    判決駁回之，刑事訴訟法第361 條第1 項、第2 項、第367
    條前段定有明文。又所謂不服第一審判決之具體理由，必係
    依據卷內既有訴訟資料或提出新事證，指摘或表明第一審判
    決有何採證認事、用法或量刑等足以影響判決本旨之不當或
    違法，而構成應予撤銷之具體事由，始克當之（例如：依憑
    證據法則具體指出所採證據何以不具證據能力，或依憑卷證
    資料，明確指出所為證據證明力之判斷如何違背經驗、論理
    法則）；倘僅泛言原判決認定事實錯誤、違背法令、量刑失
    之過重或輕縱，而未依上揭意旨指出具體事由，或形式上雖
    已指出具體事由，然該事由縱使屬實，亦不足以認為原判決
    有何不當或違法者（例如：對不具有調查必要性之證據，法
    院未依聲請調查亦未說明理由，或援用證據不當，但除去該
    證據仍應為同一事實之認定），皆難謂係具體理由，俾與第
    二審上訴制度旨在請求第二審法院撤銷、變更第一審不當或
    違法之判決，以實現個案救濟之立法目的相契合，並節制濫
    行上訴（最高法院97年度臺上字第892 號判決參照）。是以
    上訴人之上訴書狀或補提之上訴理由書，雖有敘述上訴理由
    ，惟並未具體敘述第一審判決有上述違法、不當情形，或對
    於一般無爭議之法律適用上之顯然誤解，即與未敘述具體理
    由無異，其所為上訴，即不符合上訴之法定要件。
二、本件上訴人即被告甲○○經原審論以共同意圖使女子與他人
    為性交之行為，而容留以營利罪，判處有期徒刑2 月，如易
    科罰金，以新臺幣1000元折算1 日。已經詳細說明論罪科刑
    之依據，以及量刑之審酌情狀（被告媒介、容留色情破壞社
    會善良風氣，實有不該，惟念其犯罪後坦承犯行，態度尚佳
    ，且僅查獲一次媒介、容留性交行為，犯罪情節非重，又被
    告年逾80歲，無犯罪前科，素行良好等），核無不當。被告
    甲○○雖於99年4 月21日上訴期間屆滿（99年4 月29日屆滿
    ）前提起上訴，復於99年5 月7 日提起上訴理由狀。然上訴
    理由僅指稱：「被告於原審審理中，曾聲請傳訊證人到庭對
    質，原審竟不允許，對被告有欠公允而蒙不白之冤。」，「
    上訴人已垂垂老矣，加以無生財能力，且罹患胃病，請體恤
    實情，准予緩刑之宣告。」云云，指摘原判決不當。就其指
    摘曾聲請傳訊證人到庭對質，原審竟不允許一節，經查被告
    於原審審理中雖曾聲請傳訊證人，但嗣後即坦承犯行並認罪
    ，同意行簡式審判程序在案，以及表示不需要請求調查證據
    ，即已經捨棄證據之調查，乃竟於上訴理由中表示原審不允
    許傳訊證人，顯然故意為與事實相反之陳述，顯係空言抗辯
    而非屬具體之理由。另就聲請准予緩刑宣告部分，並未具體
    敘述原審判決之量刑，有何未合乎法律之目的，違背內部性
    界限，或違反比例原則、平等原則、公平正義等法則之具體
    理由，亦非具體之理由；此有上訴狀及上訴理由狀在卷可按
    。揆之上開規定，被告並未具體敘述原審判決之認事、用法
    或量刑，有足以影響判決本旨之違法或不當之情形，即與未
    敘述具體理由無異，其所為上訴，顯屬違背法律上之程式，
    應由本院依同法第367 條前段、第372 條規定，不經言詞辯
    論，逕行判決如主文。
中    華    民    國    99    年    6     月    10    日
                刑事第五庭    審判長法  官  曾永宗
                                    法  官  鍾宗霖
                                    法  官  任森銓
以上正本證明與原本無異。
如不服本判決應於收受本判決後10日內向本院提出上訴書狀，其
未敘述上訴理由者，並得於提起上訴後10日內向本院補提理由書
狀（應附繕本）。
中    華    民    國    99    年    6     月    10    日
                                    書記官  呂素珍

司法院資訊處製作；財團法人民間司法改革基金會備份。
